Inventaris van de archieven van het Gerechtshof te 's-Gravenhage (1975) 1980-1989 (1993), het Secretariaat v.d. Commissie Schadefonds Geweldmisdrijven (1976) 1980-1989 (1991) en de Commissie van Toezicht bij het Jeugdhuis van Bewaring De Sprang 1980-1989
Nationaal Archief, Den Haag
- Inventaris van het archief van het Gerechtshof te 's-Gravenhage, I
  - Stukken betreffende bijzondere onderwerpen, 2
    - Burgerlijke zaken (civiele zaken), 2.2.
      - Enkel - en Meervoudige kamers, 2.2.1.
        - Aangebracht bij dagvaarding, 2.2.1.2.
          - Roldossiers in hoger beroep tegen een vonnis van de arrondissementsrechtbank, 1980 - 1989; 1241-1860; 620 pakken
            - 1988, rolnummers 556 - 563, 1693
            - 1988, rolnummers 564 - 576, 1694
            - 1988, rolnummers 577 - 579, 1695
            - 1988, rolnummers 580 - 595, 1696
            - 1988, rolnummers 596 - 606, 1697
            - 1988, rolnummers 607 - 623, 1698
            - 1988, rolnummers 624 - 643, 1699
            - 1988, rolnummers 644 - 668, 1700
            - 1988, rolnummers 669 - 677, 1701
            - 1988, rolnummers 678 - deel I, 1702
            - 1988, rolnummers 678 deel II - 681, 1703
            - 1988, rolnummers 682 - 700, 1704
            - 1988, rolnummers 701 - 716, 1705
            - 1988, rolnummers 717 - 736, 1706
            - 1988, rolnummers 737 - 763, 1707
            - 1988, rolnummers 764 - 779, 1708
            - 1988, rolnummers 780 - 793, 1709
            - 1988, rolnummers 794 - 809, 1710
            - 1988, rolnummers 810 - 815, 1711
            - 1988, rolnummers 816 - 820, 1712
            - 1988, rolnummers 821 - 835, 1713
            - 1988, rolnummers 836 - 844, 1714
            - 1988, rolnummers 845 - 862, 1715
            - 1988, rolnummers 863 - 870, 1716
            - 1988, rolnummers 871 - 883, 1717
            - 1988, rolnummers 884 - 892, 1718
            - 1988, rolnummers 893 - 912, 1719
            - 1988, rolnummers 913 - 927, 1720
            - 1988, rolnummers 928 - 941, 1721
            - 1988, rolnummers 942 - 954, 1722
            - 1988, rolnummers 955 - 975, 1723
            - 1988, rolnummers 976 - 984, 1724
            - 1988, rolnummers 985 - 1006, 1725
            - 1988, rolnummers 1007 - 1035, 1726
            - 1988, rolnummers 1036 - 1046, 1727
            - 1988, rolnummers 1047 - 1055, 1728
            - 1988, rolnummers 1056 - 1071, 1729
            - 1988, rolnummers 1072 - 1080, 1730
            - 1988, rolnummers 1081 - 1094, 1731
            - 1988, rolnummers 1095 - 1114, 1732
            - 1988, rolnummers 1115 - 1132, 1733
            - 1988, rolnummers 1133 - 1147, 1734
            - 1988, rolnummers 1148 - 1158, 1735
            - 1988, rolnummers 1159 - 1167, 1736
            - 1988, rolnummers 1168 - 1186, 1737
            - 1988, rolnummers 1187 - 1201, 1738
            - 1988, rolnummer 1202, 1739
            - 1988, rolnummers 1203 - 1212, 1740
            - 1988, rolnummers 1213 - 1224, 1741
            - 1988, rolnummers 1225 - 1243, 1742
            - 1988, rolnummer 1244 deel I, 1743
            - 1988, rolnummers 1244 deel II - 1255, 1744
            - 1988, rolnummers 1256 - 1268, 1745
            - 1988, rolnummers 1269 - 1279, 1746
            - 1988, rolnummers 1280 - 1282, 1747
            - 1988, rolnummers 1283 - 1287, 1748
            - 1988, rolnummers 1288 - 1292, 1749
            - 1988, rolnummers 1293 - 1299, 1750
            - 1988, rolnummers 1300 - 1302, 1751
            - 1988, rolnummers 1303 - 1305, 1752
            - 1988, rolnummers 1306 - 1319, 1753
            - 1988, rolnummers 1320 - 1326, 1754
            - 1988, rolnummers 1327 - 1341, 1755
            - 1988, rolnummers 1342 - 1360, 1756
            - 1988, rolnummers 1361 - 1395, 1757
            - 1988, rolnummer 1396 deel I, 1758
            - 1988, rolnummer 1396 deel II, 1759
            - 1988, rolnummers 1397 - 1405, 1760
            - 1988, rolnummers 1406 - 1418, 1761
            - 1988, rolnummers 1419 - 1424, 1762
            - 1988, rolnummers 1425 - 1429, 1763
            - 1988, rolnummers 1430 - 1438, 1764
            - 1988, rolnummers 1439 - 1448, 1765
            - 1988, rolnummers 1449 - 1454, 1766
            - 1988, rolnummer 1455 - 1467, 1767
            - 1989, rolnummers 1 - 5 deel I, 1768
            - 1989, rolnummers 5 deel II - 15, 1769
            - 1989, rolnummers 16 - 27, 1770
            - 1989, rolnummers 28 - 51, 1771
            - 1989, rolnummers 52 - 66, 1772
            - 1989, rolnummers 67 - 78, 1773
            - 1989, rolnummers 79 - 93, 1774
            - 1989, rolnummers 94 - 106, 1775
            - 1989, rolnummers 107 - 127, 1776
            - 1989, rolnummers 128 - 148, 1777
            - 1989, rolnummers 149 - 162, 1778
            - 1989, rolnummers 163 - 172, 1779
            - 1989, rolnummers 173 - 187, 1780
            - 1989, rolnummers 188 - 201, 1781
            - 1989, rolnummers 202 - 209, 1782
            - 1989, rolnummers 210 - 233, 1783
            - 1989, rolnummers 234 - 241, 1784
            - 1989, rolnummers 242 - 254, 1785
            - 1989, rolnummers 255 - 264, 1786
            - 1989, rolnummers 265 - 282, 1787
            - 1989, rolnummers 283 - 298, 1788
            - 1989, rolnummers 299 - 326, 1789
            - 1989, rolnummers 327 - 343, 1790
            - 1989, rolnummers 344 - 355, 1791
            - 1989, rolnummers 356 - 370, 1792
            - 1989, rolnummers 371 - 392, 1793
            - 1989, rolnummers 393 - 403, 1794
            - 1989, rolnummers 404 - 413, 1795
            - 1989, rolnummers 414 - 435, 1796
            - 1989, rolnummers 436 - 467, 1797
            - 1989, rolnummers 468 - 474, 1798
            - 1989, rolnummers 475 - 485, 1799
            - 1989, rolnummers 486 - 497, 1800
            - 1989, rolnummers 498 - 512, 1801
            - 1989, rolnummer 513 deel I, 1802
            - 1989, rolnummers 513 deel II - 515, 1803
            - 1989, rolnummers 516 - 520, 1804
            - 1989, rolnummers 521 - 543, 1805
            - 1989, rolnummers 544 - 550, 1806
            - 1989, rolnummers 551 - 560, 1807
            - 1989, rolnummers 561 - 581, 1808
            - 1989, rolnummers 582 - 590, 1809
            - 1989, rolnummers 591 - 600, 1810
            - 1989, rolnummers 601 - 608, 1811
            - 1989, rolnummers 609 - 625, 1812
            - 1989, rolnummers 626 - 641, 1813
            - 1989, rolnummers 642 - 654, 1814
            - 1989, rolnummers 655 - 667, 1815
            - 1989, rolnummers 668 - 687, 1816
            - 1989, rolnummers 688 - 704, 1817
            - 1989, rolnummers 705 - 718, 1818
            - 1989, rolnummers 719 - 735, 1819
            - 1989, rolnummers 736 - 759, 1820
            - 1989, rolnummers 760 - 769, 1821
            - 1989, rolnummers 770 - 773, 1822
            - 1989, rolnummers 774 - 790, 1823
            - 1989, rolnummers 791 - 819, 1824
            - 1989, rolnummers 820 - 830, 1825
            - 1989, rolnummers 831 - 846, 1826
            - 1989, rolnummers 847 - 873, 1827
            - 1989, rolnummers 874 - 897, 1828
            - 1989, rolnummers 898 - 923, 1829
            - 1989, rolnummers 924 - 928, 1830
            - 1989, rolnummers 929 - 940, 1831
            - 1989, rolnummers 941 - 957, 1832
            - 1989, rolnummers 958 - 989, 1833
            - 1989, rolnummers 990 - 1017, 1834
            - 1989, rolnummers 1018 - 1022, 1835
            - 1989, rolnummers 1023 - 1046, 1836
            - 1989, rolnummers 1047 - 1058, 1837
            - 1989, rolnummers 1059 - 1079, 1838
            - 1989, rolnummers 1080 - 1097, 1839
            - 1989, rolnummer 1098, 1840
            - 1989, rolnummers 1099 - 1136, 1841
            - 1989, rolnummers 1137 - 1170, 1842
            - 1989, rolnummers 1171 - 1192, 1843
            - 1989, rolnummers 1193 - 1230, 1844
            - 1989, rolnummers 1231 - 1250, 1845
            - 1989, rolnummers 1251 - 1269, 1846
            - 1989, rolnummers 1270 - 1291, 1847
            - 1989, rolnummers 1292 - 1314, 1848
            - 1989, rolnummers 1315 - 1325, 1849
            - 1989, rolnummers 1326 - 1353, 1850
            - 1989, rolnummers 1354 - 1373, 1851
            - 1989, rolnummers 1374 - 1397, 1852
            - 1989, rolnummers 1398 - 1418, 1853
            - 1989, rolnummers 1419 - 1436, 1854
            - 1989, rolnummers 1437 - 1449, 1855
            - 1989, rolnummers 1450 - 1465, 1856
            - 1989, rolnummers 1466 - 1480, 1857
            - 1989, rolnummers 1481 - 1493, 1858
            - 1989, rolnummers 1494 - 1506, 1859
            - 1989, rolnummers 1507 - 1526, 1860
        - Aangebracht bij request, 2.2.1.3
          - Requestdossiers in hoger beroep tegen beschikkingen van de arrondissementsrechtbank, 1980 - 1989; 1861-2047; 187 pakken
            Zie voor toegangen de inv. nrs. 2048 - 2051.
            Wanneer de raadsheer het indienen van een verweerschrift door de tegenpartij (verweerder) toestaat, op request van de verzoeker, werd deze ingeschreven in het requestenboek (inv. nrs. 2052 - 2066), waarbij deze gelijktijdig een requestnummer toegekend kreeg, met daarbij een verwijzing naar het requestnummer van de verzoeker, zodat men op de beschikking meerdere requestnummer kan terugvinden.
            Bij de volgnummers c.q. requestnummer is de regionale letteraanduiding wel weergegeven, dat in tegenstelling tot de vorige inventaris (3.03.81) van de periode 1945 - 1979, bij de inventarisnummer 1522 - 1694.
            - 1980, requestnummers 2 D/80 - 89D /80, 1861
            - 1980, requestnummers 90H/80 - 149H /80, 1862
            - 1980, requestnummers 156R/80 - 199H/80, 1863
            - 1980, requestnummers 200H/80 - 270R/80, 1864
            - 1980, requestnummers 271H/80 - 334R/80, 1865
            - 1980, requestnummers 336H/80 - 388H/80, 1866
            - 1980, requestnummers 391R/80 - 466R/80, 1867
            - 1980, requestnummers 468H/80 - 539R/80, 1868
            - 1980, requestnummers 542H/80 - 608H/80, 1869
            - 1980, requestnummers 610H/80 - 646H/80, 1870
            - 1980, requestnummers 647H/80 - 715R/80, 1871
            - 1980, requestnummers 716R/80 - 757D/80, 1872
            - 1980, requestnummers 759R/80 - 829D/80, 1873
            - 1980, requestnummers 831M/80 - 880H/80, 1874
            - 1980, requestnummers 881R/80 - 940M/80, 1875
            - 1980, requestnummers 943R/80 - 990 R/80, 1876
            - 1980, requestnummers 991H/80 - 1044R/80, 1877
            - 1980, requestnummers 1046M/80 - 1110H/80, 1878
            - 1980, requestnummers 1113R/80 - 1176M/80, 1879
            - 1980, requestnummers 1178M/80 - 1254H/80, 1880
            - 1980, requestnummers 1255R/80 - 1327H/80, 1881
            - 1981, requestnummers 1M/81 - 99D/81, 1882
            - 1981, requestnummers 101M/81 - 158R/81, 1883
            - 1981, requestnummers 161R/81 - 224H/81, 1884
            - 1981, requestnummers 227R/81 - 298R/81, 1885
            - 1981, requestnummers 301H/81 - 389H/81, 1886
            - 1981, requestnummers 390R/81 - 447H/81, 1887
            - 1981, requestnummers 452H/81 - 529H/81, 1888
            - 1981, requestnummers 532H/81 - 590H/81, 1889
            - 1981, requestnummers 593 H/81 - 665H/81, 1890
            - 1981, requestnummers 669H/81 - 714H/81, 1891
            - 1981, requestnummers 716H/81 - 779R/81, 1892
            - 1981, requestnummers 781R/81 - 845R/81, 1893
            - 1981, requestnummers 851H/81 - 907D/81, 1894
            - 1981, requestnummers 909M/81 - 998H/81, 1895
            - 1981, requestnummers 1001H/81 - 1053R/81, 1896
            - 1981, requestnummers 1054R/81 - 1100H/81, 1897
            - 1981, requestnummers 1101H/81 - 1164H/81, 1898
            - 1981, requestnummers 1165R/81 - 1229D/81, 1899
            - 1981, requestnummers 1230H/81 - 1312R/81, 1900
            - 1981, requestnummers 1315R/81 - 1382H/81, 1901
            - 1981, requestnummers 1385H/81 - 1438H/81, 1902
            - 1982, requestnummers 1H/82 - 57R/82, 1903
            - 1982, requestnummers 59D/82 - 100H/82, 1904
            - 1982, requestnummers 104D/82 - 171D/82, 1905
            - 1982, requestnummers 175H/82 - 254R/82, 1906
            - 1982, requestnummers 255H/82 - 335R/82, 1907
            - 1982, requestnummers 336H/82 - 399HR/82, 1908
            - 1982, requestnummers 400R/82 - 492H/82, 1909
            - 1982, requestnummers 493M/82 - 564R/82, 1910
            - 1982, requestnummers 565D/82 - 641H/82, 1911
            - 1982, requestnummers 644H/82 - 727H/82, 1912
            - 1982, requestnummers 730R/82 - 794H/82, 1913
            - 1982, requestnummers 797H/82 - 850D/82, 1914
            - 1982, requestnummers 851D/82 - 928H/82, 1915
            - 1982, requestnummers 929R/82 - 1004D/82, 1916
            - 1982, requestnummers 1007R/82 - 1095R/82, 1917
            - 1982, requestnummers 1097H/82 - 1157H/82, 1918
            - 1982, requestnummers 1160R/82 - 1232R/82, 1919
            - 1982, requestnummers 1233M/82 - 1295H/82, 1920
            - 1982, requestnummers 1297R/82 - 1369M/82, 1921
            - 1982, requestnummers 1370D/82 - 1422R/82, 1922
            - 1982, requestnummers 1423R/82 - 1505D/82, 1923
            - 1983, requestnummers 1R/83 - 65M/83, 1924
            - 1983, requestnummers 66H83 - 142H/83, 1925
            - 1983, requestnummers 143R/83 - 205H/83, 1926
            - 1983, requestnummers 208M/83 - 259R/83, 1927
            - 1983, requestnummers 263R/83 - 354H/83, 1928
            - 1983, requestnummers 355H/83 - 408H/83, 1929
            - 1983, requestnummers 412R/83 - 460M/83, 1930
            - 1983, requestnummers 463H/83 - 530H/83, 1931
            - 1983, requestnummers 531H/83 - 585R/83, 1932
            - 1983, requestnummers 586R/83 - 645H/83, 1933
            - 1983, requestnummers 650H/83 - 720H/83, 1934
            - 1983, requestnummers 722H/83 - 790H/83, 1935
            - 1983, requestnummers 791H/83 - 848H/83, 1936
            - 1983, requestnummers 860H/83 - 921R/83, 1937
            - 1983, requestnummers 922R/83 - 993H/83, 1938
            - 1983, requestnummers 995R/83 - 1069D/83, 1939
            - 1983, requestnummers 1070M/83 - 1133R/83, 1940
            - 1983, requestnummers 1134H/83 - 1201H/83, 1941
            - 1983, requestnummers 1204R/83 - 1264R/83, 1942
            - 1983, requestnummers 1265R/83 - 1325R/83, 1943
            - 1983, requestnummers 1326H/83 - 1383M/83, 1944
            - 1983, requestnummers 1384H/83 - 1458H/83, 1945
            - 1983, requestnummers 1460H/83 - 1570R/83, 1946
            - 1984, requestnummers 5H/84 - 59R/84, 1947
            - 1984, requestnummers 60H/84 - 117D/83, 1948
            - 1984, requestnummers 118D/84 - 190H/83, 1949
            - 1984, requestnummers 191H/84 - 273H/84, 1950
            - 1984, requestnummers 275H/84 - 308H/84, 1951
            - 1984, requestnummers 309H/84 - 375H/84, 1952
            - 1984, requestnummers 376H/84 - 447H/84, 1953
            - 1984, requestnummers 448H/84 - 521H/84, 1954
            - 1984, requestnummers 522D/84 - 579D/84, 1955
            - 1984, requestnummers 580D/84 - 664H/84, 1956
            - 1984, requestnummers 666H/84 - 733R/84, 1957
            - 1984, requestnummers 734R/84 - 799R/84, 1958
            - 1984, requestnummers 800H/84 - 868R/84, 1959
            - 1984, requestnummers 874H/84 - 957R/84, 1960
            - 1984, requestnummers 961R/84 - 1047R/84, 1961
            - 1984, requestnummers 1048D/84 - 1132H/84, 1962
            - 1984, requestnummers 1133D/84 - 1192R/84, 1963
            - 1984, requestnummers 1193R/84 - 1279H/84, 1964
            - 1984, requestnummers 1280D/84 - 1405D/84, 1965
            - 1985, requestnummers 1H/85 - 82R/85, 1966
            - 1985, requestnummers 88H/85 - 161H/85, 1967
            - 1985, requestnummers 163D/85 - 230M/85, 1968
            - 1985, requestnummers 231M/85 - 313H/85, 1969
            - 1985, requestnummers 319H/85 - 392R/85, 1970
            - 1985, requestnummers 395H/85 - 467H/85, 1971
            - 1985, requestnummers 468H/85 - 551D/85, 1972
            - 1985, requestnummers 556M/85 - 604D85, 1973
            - 1985, requestnummers 605D/85 - 683H/85, 1974
            - 1985, requestnummers 684R/85 - 778H/85, 1975
            - 1985, requestnummers 780D/85 - 864H/85, 1976
            - 1985, requestnummers 865R/85 - 919R/85, 1977
            - 1985, requestnummers 920M/85 - 997D/85, 1978
            - 1985, requestnummers 998H/85 - 1073H/85, 1979
            - 1985, requestnummers 1074M/85 - 1152H/85, 1980
            - 1985, requestnummers 1153D/85 - 1206R/85, 1981
            - 1985, requestnummers 1208R/85 - 1269R/85, 1982
            - 1986, requestnummers 4H/86 - 83H/86, 1983
            - 1986, requestnummers 86H/86 - 153R/86, 1984
            - 1986, requestnummers 154 M/86 - 229H/86, 1985
            - 1986, requestnummers 232H/86 - 332D/86, 1986
            - 1986, requestnummers 333M/86 - 423H/86, 1987
            - 1986, requestnummers 426D/86 - 508H/86, 1988
            - 1986, requestnummers 510R/86 - 606R/86, 1989
            - 1986, requestnummers 607H/86 - 682H/86, 1990
            - 1986, requestnummers 685H/86 - 738H/86, 1991
            - 1986, requestnummers 740H/86 - 814H/86, 1992
            - 1986, requestnummers 820H/86 - 894R/86, 1993
            - 1986, requestnummers 896H/86 - 984H/86, 1994
            - 1986, requestnummers 985H/86 - 1062H/86, 1995
            - 1986, requestnummers 1065R/86 - 1131H/86, 1996
            - 1986, requestnummers 1132H/86 - 1213R/86, 1997
            - 1987, requestnummers 1R/87 - 109R/87, 1998
            - 1987, requestnummers 113M/87 - 199M/87, 1999
            - 1987, requestnummers 202R/87 - 281R/87, 2000
            - 1987, requestnummers 282R/87 - 364R/87, 2001
            - 1987, requestnummers 366R/87 - 462R/87, 2002
            - 1987, requestnummers 463H/87 - 539H/87, 2003
            - 1987, requestnummers 543H/87 - 602R87, 2004
            - 1987, requestnummers 603R/87 - 670D/87, 2005
            - 1987, requestnummers 671D/87 - 794H/87, 2006
            - 1987, requestnummers 795H/87 - 879M/87, 2007
            - 1987, requestnummers 881D/87 - 952R/87, 2008
            - 1987, requestnummers 961R/87 - 1040D/87, 2009
            - 1987, requestnummers 1043H/87 - 1094R/87, 2010
            - 1987, requestnummers 1095H/87 - 1177H/87, 2011
            - 1988, requestnummers 1H/88 - 105H/87, 2012
            - 1988, requestnummers 106R/88 - 170H/88, 2013
            - 1988, requestnummers 171R/88 - 259R/88, 2014
            - 1988, requestnummers 261M/88 - 329H/88, 2015
            - 1988, requestnummers 330H/88 - 398D/88, 2016
            - 1988, requestnummers 399D/88 - 474H/88, 2017
            - 1988, requestnummers 476R/88 - 560M/88, 2018
            - 1988, requestnummers 562H/88 - 645H/88, 2019
            - 1988, requestnummers 647H/88 - 691R/88, 2020
            - 1988, requestnummers 693R/88 - 771H/88 (, 2021
            - 1988, requestnummers 772R/88 - 853H/88, 2022
            - 1988, requestnummers 854H/88 - 920R/88, 2023
            - 1988, requestnummers 932R/88 - 1029H/88, 2024
            - 1988, requestnummers 1031R/88 - 1099M/88, 2025
            - 1988, requestnummers 1101R/88 - 1159H/88, 2026
            - 1988, requestnummers 1160R/88 - 1238R/88, 2027
            - 1988, requestnummers 1239D/88 - 1301H/88, 2028
            - 1989, requestnummers 1H/89 -. 90H/89, 2029
            - 1989, requestnummers 92R/89 - 178H/89, 2030
            - 1989, requestnummers 179H/89 - 262R/89, 2031
            - 1989, requestnummers 263R/89 - 308R/89, 2032
            - 1989, requestnummers 309H/89 - 374D/89, 2033
            - 1989, requestnummers 375H/89 - 412H/89, 2034
            - 1989, requestnummers 413M/89 - 460H/89, 2035
            - 1989, requestnummers 461H/89 - 510R/89, 2036
            - 1989, requestnummers 511M/89 - 569H/89, 2037
            - 1989, requestnummers 570H/89 - 613M/89, 2038
            - 1989, requestnummers 614H/89 - 656H/89, 2039
            - 1989, requestnummers 657H/89 - 688H/89, 2040
            - 1989, requestnummers 689M/89 - 734R/89, 2041
            - 1989, requestnummers 735H/89 - 772R/89, 2042
            - 1989, requestnummers 774H/89 - 820R/89, 2043
            - 1989, requestnummers 821R/89 - 857H/89, 2044
            - 1989, requestnummers 859H/89 - 898D/89, 2045
            - 1989, requestnummers 899H/89 - 932H/89, 2046
            - 1989, requestnummers 934H/89 - 983H/89, 2047
          - Alfabetische klappers van ingediende requesten in hoger beroep, 1980 - 1990; 2048-2051; 4 delen
            Zie voor de requesten de inv. nrs. 1861 - 2047.
            De requesten van de gratis admissie zaken zijn toendertijd niet ontsloten.
            - 1980 - 1982, 2048
            - 1983 - 1986, 2049
            - 1986 - 1987, 2050
            - 1988 - 1990, 2051
          - Registers van inschrijving van requesten in hoger beroep, 1979 - 1989; 2052-2066, ---; 15 delen
            - 1979 juni 1, requestnr. 483 - 1980 mrt 20, requestnr. 276, ---
              Zie inventaris Gerechtshof ’s-Gravenhage 1945 - 1979, inv. nr. 1711 voor requestnummers 1- 276.
              De griffie gebruikt hiervoor de repertoire- registers van het kantongerecht.
            - 1980 mrt 20, requestnr. 277R/80 - 1980 nov 19, requestnr. 1155H/80, 2052
            - 1980 nov 19, requestnr. 1156 H/80 - 1981 juli 16, requestnr. 721M /81, 2053
            - 1980 juli 16, requestnr. 722D/81 - 1982 febr 21, requestnr. 165A D/82, 2054
            - 1982 febr 12, requestnr. 166D/82 - 1982 sept 29, requestnr. 1098D/82, 2055
            - 1982 sept 29, requestnr. 1099R/82 - 1983 apr 29, requestnr. 493R/83, 2056
            - 1983 apr 29, requestnr. 494H/83 - 1983 nov 28, requestnr. 397D/83, 2057
            - 1983 nov 28, requestnr. 1398R/83 - 1984 juni 29, requestnr. 721M/84, 2058
            - 1984 juni 29, requestnr. 722R/84 - 1985 febr 28, requestnr. 204M/85, 2059
            - 1985 febr 28, requestnr. 205M/85 - 1985 nov 20, requestnr. 1103H/85, 2060
            - 1985 nov 21, requestnr. 1104M/85 - 1986 juli 31, requestnr. 733H/86, 2061
            - 1986 aug 5, requestnr. 734D/86 - 1987 mei 14, requestnr. 420H/87, 2062
            - 1987 mei 14, requestnr. 421D/87 - 1988 febr 16, requestnr. 132H/88, 2063
            - 1988 febr 16, requestnr. 133R/88 - 1988 nov 4, requestnr. 1044H/88, 2064
            - 1988 nov 7, requestnr. 1045R/88 - 1989 aug 4, requestnr. 635R/89, 2065
            - 1989 aug 4, requestnr. 636R/89 - 1989 dec 29, requestnr. 983H/89, 2066
    - Belastingzaken, 2.3
      - Dossiers van belasting in eerste aanleg, welke zijn behandeld door de raadsheren van een meervoudige - of enkelvoudige belastingkamer, 1980 - 1989; 2067-3031; 965 pakken
        De uitspraken werden apart gearchiveerd (inv. nrs. 3073 - 3281).
        Zie voor de toegangen de inv. nrs. 3010 - 3030.
        Door de veranderde wetgeving op het gebied van selectie zijn onderstaande dossiers wel bewaard gebleven. Dit in tegenstelling tot de inventaris Gerechtshof ’s-Gravenhage 1945 - 1979 (3.03.81).
        De volgnummers kwamen overeen met de zaak die op de rol werd gezet.
        Van de ingetrokken zaken is geen neerslag bewaard gebleven dan de registratiekaarten ( inv. nrs. 3022 - 3030).
        - 1980, volgnummers 1 - 193, 2067
        - 1980, volgnummers 194 - 301, 2068
        - 1980, volgnummers 302 - 320, 2069
        - 1980, volgnummers 321 - 459, 2070
        - 1980, volgnummers 460 - 539, 2071
        - 1980, volgnummers 540 - 615, 2072
        - 1980, volgnummers 616 - 653, 2073
        - 1980, volgnummers 654 - 749, 2074
        - 1980, volgnummers 750 - 821, 2075
        - 1980, volgnummers 822 - 924, 2076
        - 1980, volgnummers 925 - 999, 2077
        - 1980, volgnummers 1000 - 1068, 2078